【裁判字號】    90,上易,3224
【裁判日期】    901122
【裁判案由】    侵占
【裁判全文】
臺灣高等法院刑事判決                           九十年度上易字第三二二四號
    上訴人
    即被告     丙○○原姓名.
右上訴人因業務侵占案件，不服台灣板橋地方法院九十年度易緝字第五五號中華民國
九十年五月七日第一審判決（起訴案號台灣板橋地方法院檢察署八十八年度偵字第二
六六三八號）提起上訴，本院判決如左：
    主  文
上訴駁回。
    事實及理由
一、本案經本院審理結果，認第一審以上訴人即被告丙○○（原姓名：黃明德，於民
    國八十八年九月三日改名）犯刑法第三百三十六條第二項之業務侵占罪，論處被
    告丙○○意圖為自己不法之所有，而侵占對於業務上所持有之物罪，量處有期徒
    刑陸月，如易科罰金，以佰元折算壹日。經核其認事、用法及量刑均無不當，
    應予維持，並引用第一審判決書記載之事實、證據及理由，如附件。
二、被告上訴意旨無非否認其有業務侵占犯行，綜其所辯略稱：伊於結束營業前約八
    十七年十一月間，即將冰箱返還峻岳公司之送貨員，當時僅伊太太在家，返還時
    並未開收據，亦未收回借據云云。惟查：本件事實，除據峻岳公司之代表人乙○
    ○及告訴人之代理人甲○○於偵查中及本院指述歷歷外（見偵卷第二、十二、十
    七頁；本院九十年十月八日訊問筆錄、同年十一月八日審判筆錄第四頁），並有
    借用冰箱使用合約書一紙附卷可稽（見偵卷第四頁）。矧被告就其所辯「於八十
    七年十一月間即將上開冰箱返還峻岳公司」一節，既未能舉證以實其說（原審緝
    卷第三十一頁），且就一般客觀情形而言，設若被告業已於八十七年十一月間返
    還上開冰箱予峻岳公司在先，告訴人當無於八十八年十二月九日仍向臺灣板橋地
    方法院檢察署提出本件告訴在後之理（蓋告訴人可能因此而涉嫌誣告罪責），故
    被告自八十七年十二月底結束營業後（見偵卷第十二頁背面，告訴人之指訴）之
    八十七年十二月底間，應有變易原來持有之意思為所有之意思，而將上開冰箱予
    以侵占入己。
三、綜右說明，被告丙○○之辯解均不足採，其業務侵占之犯行堪以認定。原審論處
    被告罪刑，並無違誤，應予維持。被告上訴否認犯罪指摘原判決不當，為無理由
    ，應予駁回。
據上論斷，應依刑事訴訟法第三百七十三條、第三百六十八條，判決如主文。
本案經檢察官 郭 文 東 到庭執行職務。
中      華      民      國    九十    年     十一     月    二十二      日
                              臺灣高等法院刑事第九庭
                                    審判長法  官  李  文  成
                                          法  官  周  盈  文
                                          法  官  官  有  明
右正本證明與原本無異。
不得上訴。
                                          書記官  林  蓓  瑜
中      華      民      國    九十      年     十一     月     二十三   日
附錄本案論罪科刑法條全文：
刑法第三百三十六條
對於公務上或因公益所持有之物，犯前條第一項之罪者，處一年以上七年以下有期徒
刑，得併科五千元以下罰金。
對於業務上所持有之物，犯前條第一項之罪者，處六月以上五年以下有期徒刑，得併
科三千元以下罰金。
前二項之未遂犯罰之。
（罰金已依罰金罰鍰提高標準條例提高為十倍）


司法院資訊處製作；財團法人民間司法改革基金會備份。
